臺灣屏東地方法院民事裁定　
111年度監宣字第99號
聲  請  人  周承浦  

上聲請人聲請處分受監護宣告人不動產事件，本院裁定如下：
    主  文
准許聲請人為受監護宣告人周至雄辦理被繼承人周陳芹茸所遺如
附表所示不動產之繼承分割事宜。
聲請程序費用新臺幣壹仟元由聲請人負擔。
    理  由
一、按「監護人對於受監護人之財產，非為受監護人之利益，不
    得使用、代為或同意處分。監護人為下列行為，非經法院許
    可，不生效力：（一）代理受監護人購置或處分不動產。」
    ，民法第1101條第1 項、第2 項第1 款分別定有明文，又上
    揭規定於受監護宣告人之監護亦準用之，民法第1113條亦定
    有明文。
二、本件聲請意旨略以：聲請人之父親周至雄於民國110 年9 月
    30日，經本院以110 年度監宣字第175 號裁定宣告為受監護
    宣告人，並選定聲請人為監護人。而周至雄之母親周陳芹茸
    前於110 年6 月13日死亡，周至雄為繼承人之一，周陳芹茸
    遺有附表所示之不動產（下稱系爭不動產），而周陳芹茸之
    繼承人已協議由周至雄繼承系爭不動產，是聲請人爰依法聲
    請本院准許聲請人處分系爭不動產等語。
三、經查，聲請人主張之上揭事實，業據聲請人於本院審理中陳
    述在卷，並有聲請人提出之本院110 年度監宣字第175 號裁
    定、聲請人、周陳芹茸及其繼承人之戶籍謄本、繼承系統表
    、系爭不動產之土地登記謄本、財政部南區國稅局遺產稅免
    稅證明書等資料為證，且經本院依職權調閱上開監護宣告卷
    宗核閱無誤，而經本院核閱上揭書證內容，核與聲請人上揭
    主張相符，是聲請人上揭主張，應堪採信。本院審酌，被繼
    承人周陳芹茸遺有系爭不動產，周至雄為其繼承人之一，而
    周陳芹茸之繼承人等業已達成遺產分割協議，又遺產應如何
    分割，本可由繼承人自行協議為之，且聲請人陳述：遺產分
    割方式是依照被繼承人周陳芹茸的心願等語，是聲請人為辦
    理系爭不動產之繼承分割事宜而提出本件聲請，客觀上應堪
    認係為周至雄之利益而為。從而，聲請人所為本件聲請，於
    法尚無不合，應予准許，爰裁定如主文所示。
四、依家事事件法第164 條第2 項，裁定如主文。
中　　華　　民　　國　　111 　年　　6 　　月　　23　　日
                      家事法庭法　官  李芳南
以上正本係照原本作成。
如對本裁定抗告須於裁定送達後10日內向本院提出抗告狀，並繳
納抗告費1,000 元。
中　　華　　民　　國　　111 　年　　6 　　月　　23　　日
                              書記官　周秀香
附表：
編號 不動產之內容 1 土地：屏東縣○○鄉○○段000000000 地號 所有權人：周陳芹茸 面積：1,762平方公尺 權利範圍：全部 2 建物：屏東縣○○鄉○○段000000000 ○號 （門牌號碼：屏東縣○○鄉○○路000○0 號） 所有權人：周陳芹茸 總面積：233.6 平方公尺 權利範圍：全部